# 现金及现金等价物披露(IFRS VS CAS)

提问人：qjr1124 时间：2012-07-09 14:48:26
现金及现金等价物披露(IFRS VS CAS): IFRSCASDIFFCash at bank and on hand 现金及银行存款现金/银行存款　Call and fixed deposits maturing within 3 months 3个月内到期的定期存款投资或其他流动资产披露DIFFCall and fixed deposits maturing after 3 months 3个月后到期的定期存款投资或其他流动资产披露DIFFFixed deposits pledged for bank facilities 为银行贷款抵押的定期存款投资或其他流动资产披露DIFFCash in-transit 在途现金　　Restricted cash - others其他限定用途的银行存款其他货币资金same尤其是涉及定期存款方面有差异.

回答人：chenyiwei
我理解，从准则的规定看，IFRS和CAS在现金及现金等价物的界定方面是不应存在重大差异的。